【裁判字號】    98,易,3011
【裁判日期】    981211
【裁判案由】    竊盜
【裁判全文】
臺灣臺北地方法院刑事判決              98年度易字第3011號
公  訴  人  臺灣臺北地方法院檢察署檢察官
被      告  甲○○
上列被告因竊盜案件，經檢察官提起公訴（98年度偵字第16147
號），本院判決如下：
    主  文
甲○○竊盜，貳次，各處拘役伍拾日，如易科罰金，均以新台幣
壹仟元折算壹日。應執行拘役捌拾日，如易科罰金，以新台幣壹
仟元折算壹日
    事  實
一、甲○○與張來福（已經公訴人另為不起訴處分）為朋友關係
    ，民國98年5 月9 日晚間某時，甲○○因北上找工作，藉張
    來福擔任臺灣大學凝態物理館保全人員之便，為張來福代班
    ，順便借宿於臺北市大安區○○○路○ 段1 號之臺灣大學凝
    態物理館內，不料甲○○竟意圖為自己不法之所有，於同日
    晚間8 時起至翌日上午8 時間之某時，利用張來福所交付之
    門禁卡、鑰匙，進入臺灣大學凝態物理館中控室，徒手竊取
    丙○○置放於抽屜內之現金新臺幣（下同）1 萬3,000 元得
    逞；98年5 月27日晚間、28日凌晨某時許，甲○○因借住於
    臺灣大學凝態物理館內，復意圖為自己不法之所有，自警衛
    室取走張來福置放於桌上之鑰匙後，於28日凌晨1 時24分許
    ，以同樣方式進入臺灣大學凝態物理館中控室，徒手竊取乙○○放於抽屜內之現金100 元得逞。嗣因乙○○得知丙○○
    財物失竊後，於同月27日離開辦公室前，於座位後方裝置攝
    影機，錄得甲○○於同月28日之竊盜犯行，始知上情。
二、案經乙○○訴請臺北市政府警察局大安分局報告臺灣臺北地
    方法院檢察署檢察官偵查起訴。
    理  由
一、本件被告甲○○對於檢察官起訴書證據清單所提人證、物證
    之證據能力均不加以爭執，僅就其證明力有所爭執，而本院
    審核該等證據資料作成之情況，亦無不具證據能力之情形，
    則該等證據資料自有證據能力，合先敘明。
二、經本院訊問後，被告雖坦承於98年5 月9 日、19日曾代理張
    來福值班，並於98年5 月28日持鑰匙開啟進入該館之中控室
    等情，惟矢口否認有何公訴意旨所指之犯行，辯稱：伊於98
    年5 月16日至28日曾前後4 次進入該館中控室行竊，但未竊
    得任何款項，伊於警詢時所言並非實在，98年5 月27日有持
    張來福之門禁卡刷卡，目的係要到外面抽煙，伊於28日持鑰
    匙進入中控室，係因為要看中控室之燈是否亮起云云。
三、經查：
  (一)證人張來福業於警詢時證稱：伊在臺灣大學凝態物理館擔任
    保全、警衛工作，有請被告代理98年5 月9 日、19日下午8
    時至翌日上午8 時之警衛工作，5 月9 日代班時被告有在警
    衛室睡覺，因被告無處可去，5 月15日至6 月初之晚上，亦
    均在臺灣大學凝態物理館睡覺，伊值班時要巡邏，每2 小時
    要巡簽1 次，5 月28日只巡簽到晚上11時，之後即無巡簽而
    休息等語。
  (二)證人即被害人丙○○業於警詢時證稱：伊在臺灣大學凝態物
    理館擔任研究助理，該館有雇用中華保全公司人員負責保全
    工作，保全人員於平日晚上8 時至早上8 時及假日才有擔任
    保全工作，該館之所有員工、學生及保全均有門禁卡，館內
    規定晚上7 時進入該館要使用門禁卡，至於中控室則必須有
    鑰匙才能進入，而且晚間之鑰匙係由保全人員保管，伊於98
    年5 月7 日下午將現金13,000元放進辦公室抽屜，當時抽屜
    並未上鎖，待休假回來之98年5 月11日早上打開抽屜時，才
    發現現金已遭竊，伊與同事乙○○為保護自己之財物，遂在
    電腦上加設視訊攝影機，6 月1 日上班時，乙○○發現她抽
    屜內之100 元亦遭竊，伊與乙○○遂調閱側門入口之攝影機
    ，發現5 月28日凌晨1 時23分確有一位可疑人士進入，緊接
    著在1 時24分進入中控室，因為5 月28日至31日為端午節連
    續假期，這段期間僅有保全人員駐守，而5 月28日至31日亦
    僅有這位可疑人士進入中控室，當時中控室大門未遭破壞，
    且該名可疑人士亦係持門禁卡進入系館，所以該名可疑人士
    應係持鑰匙進入中控室等語。
  (三)證人即被害人乙○○業於警詢時證稱：證人丙○○係伊之同
    事，98年5 月11日丙○○告知遭竊13,000元之事，伊在6 月
    1 日亦發現抽屜內之100 元遭竊，經調閱監視畫面才報案等
    語；於偵訊時亦證稱：伊於某星期一聽到同事丙○○告知在
    辦公室遭竊萬餘元款項之事，伊隱約間亦覺得自己有遭竊，
    遂於連續假期前一天在座位後面裝設攝影機，並確認抽屜內
    有100 元鈔票及零錢，伊連假回來後去看攝影機，發現100
    元不見，並有拍攝到有人翻動伊之抽屜，確認係此人偷竊伊
    之100 元等語。
  (四)張來福為中華保全公司派駐臺灣大學凝態物理館之保全人員
    ，此有該公司駐警人員名冊在卷可證；而被告確曾於98年5
    月28日凌晨1 時24分持張來福所有門禁卡進入該館左前門等
    情，亦有電腦刷卡紀錄在卷可佐；又被告確曾於當日凌晨1
    時24分許進入該館中控室，隨後在中控室內翻動抽屜等情，
    復有監視翻拍照片4 張在卷可稽。
  (五)被告業於警詢時供稱：伊於98年5 月9 日、19日曾代理張來
    福值班，98年5 月16日至28日前後4 次進入該館中控室行竊
    ，只有17日曾竊得現金4,500 元等語；於偵訊時供稱：伊曾
    於5 月9 日、19日代理張來福值班，係於5 月17日才去住，
    前後曾4 次進入中控室竊盜，4 次均係同一抽屜未上鎖，但
    均未竊得款項，伊係趁張來福在休息室睡覺時拿走鑰匙，因
    為張來福會將鑰匙放在休息室桌上，監視翻拍照片之人確為
    伊本人，警詢時所指竊得4,500 元之情並不實在等語；於本
    院審理時供稱：98年5 月27日有持張來福之門禁卡刷卡，目
    的係要到外面抽煙，伊係於5 月18日至28日住在該館內，中
    控室與警衛室係位於隔壁，伊於28日持鑰匙進入中控室，係
    要看中控室之燈是否亮著等語。
  (六)綜上所述，由被告之供稱、張來福之證稱，被告確曾於98年
    5 月9 日代理張來福值班，且於5 月16日至6 月初之晚上，
    均在臺灣大學凝態物理館睡覺，並於5 月28日凌晨1 時許持
    鑰匙開啟進入中控室；而依證人丙○○、乙○○之證稱，於
    98年5 月7 日下班後至11日上班前、5 月27日下班後至6月1
    日上班前，二人分別置放在該館中控室抽屜內之13,000 元
    、100 元，確有遭竊之情事；另依駐警人員名冊、門禁卡電
    腦刷卡資料、監視器翻拍照片等證據，亦可見被告確實有於
    28日凌晨1 時許進入中控室內翻動抽屜之事。則由此失竊時
    間被告均在館內，並曾進入館內翻動抽屜，而被告亦供稱目
    的係為竊取財物等情觀之，應認被告確有公訴意旨所指之犯
    行，被告所辯無非係卸責之詞，不足採信。是本件事證明確
    ，被告犯行堪以認定，應予依法論科。
四、核被告所為，係犯刑法第320 條第1 項之普通竊盜罪。被告
    二次竊盜犯行，犯意個別，時間不同，應予分論併罰。爰審
    酌：(一)智識程度：被告係國中畢業之學歷，平時無業；(二)犯
    罪動機、目的與手段：被告利用為張來福代班及暫住於該館
    內之便，趁機持鑰匙開啟中控室而入內徒手竊取財物；(三)所
    生危害：被告竊取被害人之財物，迄未返還，且利用代班之
    機進入學術機構竊取財物，不僅影響臺灣大學凝態物理館師
    、生及員工之學習、工作，且影響保全公司、張來福之聲譽
    與工作權；(四)犯後態度：被告於警詢、偵訊及本院審理時均
    未能全盤坦承犯行等一切情狀，各量處如主文所示之刑，並
    定其應執行刑及易科罰金之折算標準。
據上論斷，應依刑事訴訟法第284 條之1 、第299 條第1 項前段
，刑法第320 條第1 項、第41條第1 項前段、第51條第6 款，刑
法施行法第1 條之1 ，判決如主文。
本案經檢察官於申心蓓到庭執行職務。
中    華    民    國    98    年    12    月    11    日
                        刑事第六庭    法  官  林孟皇
本正本證明與原本無異。
如不服本判決應於收受送達後10日內向本院提出上訴書狀，並應
敘述具體理由；其未敘述上訴理由者，應於上訴期間屆滿後20日
內向本院補提理由書（均須按他造當事人之人數附繕本）「切勿
逕送上級法院」。告訴人或被害人如對於本判決不服者，應具備
理由請求檢察官上訴，其上訴期間之計算係以檢察官收受判決正
本之日期為準。
                                      書記官  楊雅鈞
中    華    民    國    98    年    12    月    11    日
附錄本案論罪科刑法條全文：
中華民國刑法第320條（普通竊盜罪、竊佔罪）
意圖為自己或第三人不法之所有，而竊取他人之動產者，為竊盜
罪，處五年以下有期徒刑、拘役或五百元以下罰金。
意圖為自己或第三人不法之利益，而竊佔他人之不動產者，依前
項之規定處斷。
前二項之未遂犯罰之。

司法院資訊處製作；財團法人民間司法改革基金會備份。
